【裁判字號】    97,訴,2143
【裁判日期】    970724
【裁判案由】    強盜等
【裁判全文】
臺灣臺中地方法院刑事判決              97年度訴字第2143號
公  訴  人  臺灣臺中地方法院檢察署檢察官
被      告  甲○○
選任辯護人  張淑琪律師
被      告  丁○○
上列被告等因恐嚇取財等案件，經檢察官提起公訴（97年度偵字
第9391號），本院判決如下：
    主    文
甲○○共同傷害人之身體，處有期徒刑伍月。又意圖為自己不法
之所有，以恐嚇使人將本人之物交付，處有期徒刑玖月。應執行
有期徒刑壹年。
丁○○共同傷害人之身體，處有期徒刑參月，如易科罰金，以新
臺幣壹仟元折算壹日。又收受贓物，處拘役參拾日，如易科罰金
，以新臺幣壹仟元折算壹日。
    犯 罪 事 實
一、緣劉順輝於民國97年4月14日下午2時許，邀其友人甲○○、
    乙○○與年籍姓名均不詳綽號「阿華」之成年男子等人，同
    至南投縣國姓鄉訪友，途中，乙○○向劉順輝提及其弟有1
    部自用小客車要出售，出價新臺幣（下同）5萬元，甲○○
    因而知悉乙○○要出售自用小客車之事，於同日晚上7時許
    ，甲○○邀約乙○○看車、試車後，並表示願出價3萬元購
    買，乙○○則稱要問其弟才可決定。後因甲○○、丁○○、
    劉順輝及其友人約10餘人相約至臺中縣豐原市「全家福」
    KTV （下稱「全家福」KTV）唱歌，一夥人乃於同日晚上11
    時許，至該KTV117號包廂飲酒唱歌。期間，陸續有人離去，
    乙○○並於同年4月15日凌晨2時許，接獲家中來電，隨即返
    家，後又於同日凌晨4時許，再回到該包廂內，與甲○○、
    丁○○等人唱歌，於約5分鐘後，最後1名女子離開，只剩甲○○、丁○○、乙○○3人在唱歌，期間，甲○○與乙○○
    二人因買車乙事發生口角及肢體衝突，甲○○遂基於傷害之
    犯意，徒手毆打乙○○一拳，丁○○並向乙○○稱「沒大沒
    小」，乙○○心生不悅，乃至其背包內取出其所有之警棍一
    支要作勢要打甲○○、丁○○二人，甲○○見狀遂接續與丁○○共同基於傷害之犯意聯絡，分別上前與乙○○搶奪警棍
    ，雙方因而扭打在一起，乙○○並用口咬甲○○的手臂，丁○○則持椅子毆打乙○○之頭部及以腳踹乙○○之身體，甲○○並於搶得警棍後，以該警棍敲打乙○○之頭部4、5下，
    致乙○○受有頭皮撕裂傷、顏面、左小臂多處擦傷等傷害。
二、在上開衝突過後，甲○○明知雙方互毆責任尚未釐清，不能
    決定應作如何賠償，竟獨自基於意圖為自己不法之所有，以
    恐嚇使人將本人之物交付之犯意，持上開警棍毆打乙○○頭
    部，要乙○○拿錢出來，致乙○○因而心生畏懼，乃自口袋
    內拿出1疊仟元紙鈔（約為1萬1,000元）放在桌子上，丁○○見狀以為不妥，隨即向甲○○稱這是別人的錢不要拿等語
    ，惟甲○○不為所動外，因另見乙○○之背包（內有墨鏡、
    綠色背包、黑色小包包、印章、手電筒、鑰匙環、鑰匙17支
    、白色OKWAP手機、照相機、手錶、身分證、健保卡、重大
    傷殘卡、殘障手冊等物）放在一旁，旋又接續持警棍作勢要
    打乙○○，要其將背包一併交出，並恫稱「不拿出來就打你
    」等語，致乙○○因而心生畏懼再交出該背包，而任由甲○○取得該疊仟元紙鈔及背包得逞。
三、甲○○取得該疊仟元紙鈔及背包後，隨即於同年月15日凌晨
    5時4分許，與丁○○離開包廂，並搭乘丁○○所騎之機車，
    返回甲○○位於臺中縣神岡鄉北庄村北庄23之1號住處，到
    該住處內，丁○○提及其於剛才之衝突中眼鏡掉落，甲○○
    乃將上開該疊仟元紙鈔中之7,000元交予丁○○，剩下之4,0
    00元紙鈔，則留供己用，而丁○○明知該7,000元尚不能充
    作眼鏡之賠償，且是甲○○恐嚇取財所得之贓物，竟仍基於
    收受贓物之犯意，予以收受，並將之藏放在其位於臺中縣豐
    原市○○路○段163號住處之房間內。嗣經乙○○報警處理，
    始為警於同年月16日18時許至丁○○上開住處搜索查獲上開
    7,000元紙鈔、及於同年月17日中午12時許至甲○○上開住
    處起獲上開4,000元紙鈔（上開1萬1,000元紙鈔均已發還乙○○）。
四、案經乙○○訴由臺中縣警察局豐原分局報請臺灣臺中地方法
    院檢察署檢察官偵查起訴。
    理    由
壹、證據能力部分：
一、本件被告甲○○之選任辯護人雖主張本件證人即告訴人乙○○、證人即共同被告丁○○二人之偵訊筆錄，應無證據能力
    云云。惟按檢察官職司追訴犯罪，就審判程序之訴訟構造言
    ，檢察官係屬與被告對立之當事人一方，偵查中對被告以外
    之人所為之偵查筆錄，或被告以外之人向檢察官所提之書面
    陳述，性質上均屬傳聞證據。在理論上，如未予被告反對詰
    問、適當辯解之機會，一律准其為證據，似有違當事人進行
    主義之精神，對被告之防禦權亦有所妨礙；然而現階段刑事
    訴訟法規定檢察官代表國家偵查犯罪、實施公訴，必須對於
    被告之犯罪事實負舉證之責，依法其有訊問被告、證人及鑑
    定人之權，證人、鑑定人且須具結，而實務運作時，偵查中
    檢察官向被告以外之人所取得之陳述，原則上均能遵守法律
    規定，不致違法取供，其可信性極高，為兼顧理論與實務，
    乃於修正刑事訴訟法時，增列第159條之1第2項，明定被告
    以外之人（含被害人、證人等）於偵查中向檢察官所為陳述
    ，除顯有不可信之情況外，得為證據；復按刑事訴訟法第15
    9條之1第2項，明定被告以外之人於偵查中向檢察官所為陳
    述，除顯有不可信之情況外，得為證據。所為「不可信之情
    況」，由法院審酌被告以外之人於陳述時之外在環境及情況
    而為判斷。而被告以外之人於偵查時，是否與被告對質，與
    其陳述時之外在環境並無必然之關聯，自不得以偵查中未經
    被告詰問，逕認該陳述無證據能力。至該等陳述與事實是否
    相符，要屬證據證明力之問題，與證據能力之有無，不容混
    淆（最高法院94年度台上字第7132號判決、95年度台上字第
    1585號判決參照）；又證人於檢察官偵查中所為之陳述，審
    酌該陳述作成之客觀條件及環境，認其心理狀態健全，並無
    受到脅迫、利誘或詐欺，自非顯有不可信之情形，依刑事訴
    訟法第159條之1第2項之規定，亦得為證據（最高法院95度
    台上字第934號判決參照）。查本件證人即共同被告丁○○
    於檢察官偵查中已具結為陳述，並於本院審理時經交互詰問
    具結證述；而證人即告訴人乙○○雖於本院審理時因精神狀
    態不佳無法為交互詰問，然其於檢察官偵查中業已具結，且
    於為供陳時均應答無誤，核與其於警詢中所述大致相符，其
    於警詢、偵訊中之陳述均屬正常，並經證人即告訴人乙○○
    之父游金發於本院審理中結證屬實，是彼二人於檢察官偵查
    中所為之證詞，非顯有不可信之情形，自得為本件之證據。
二、再按被告以外之人（包括證人、鑑定人、告訴人、被害人及
    共同被告等）於審判外之陳述雖不符刑事訴訟法第159條之1
    至之4等4條之規定，而經當事人於審判程序同意作為證據，
    法院審酌該言詞陳述或書面陳述作成時之情況，認為適當者
    ，亦得為證據；當事人、代理人或辯護人於法院調查證據時
    ，知有刑事訴訟法第159條第1項不得為證據之情形，而未於
    言詞辯論終結前聲明異議者，視為有前項之同意，同法第15
    9條之5定有明文。立法意旨在於傳聞證據未經當事人之反對
    詰問予以核實，原則上先予排除。惟若當事人已放棄反對詰
    問權，於審判程序中表明同意該等傳聞證據可作為證據；或
    於言詞辯論終結前未聲明異議，基於尊重當事人對傳聞證據
    之處分權，及證據資料愈豐富，愈有助於真實發見之理念，
    且強化言詞辯論主義，使訴訟程序得以順暢進行，上開傳聞
    證據亦均具有證據能力。本案被告二人、選任辯護人、公訴
    人於本院審理程序時，除上開證人即告訴人乙○○、證人即
    共同被告丁○○之證述外，就本院引用之下列證據，並未加
    爭執，且本院審酌證據作成之形式，均無瑕疵、與待證事實
    具有關聯性等情況，認為適當，應認得為證據，揆諸前開說
    明，均具有證據能力，合先敘明。
貳、實體部分：
一、上開犯罪事實一、三部分，業據被告甲○○、丁○○二人於
    本院審理時坦承不諱，核與證人即告訴人乙○○及證人即共
    同被告甲○○、丁○○二人互相證述之情節相符，且有臺中
    縣警察局豐原分局搜索扣押筆錄、扣押物品目錄表、贓物認
    領保管單、行政院衛生署豐原醫院診斷證明書、全家福攝影
    機現場位置及現場圖、翻拍照片等資料在卷可稽，足見被告
    甲○○、丁○○二人此部分之自白與事實相符，堪予採信。
    從而，此部分事證明確，被告甲○○之傷害犯行、被告丁○○之傷害及收受贓物犯行均堪認定。
二、上開犯罪事實二部分，訊據被告甲○○矢口否認有何恐嚇取
    財之犯行，辯稱：當時與告訴人乙○○扭打後，因被告丁○○在罵說他的眼鏡掉了，伊就拿警棍打乙○○一下，但沒有
    很大力，伊是叫乙○○拿錢出來賠丁○○，並非基於不法所
    有之意思，最後也是乙○○自己把一疊仟元紙鈔拿出來放在
    桌上，伊並沒有打乙○○到不能抗拒的地步；又伊會拿走告
    訴人乙○○之背包，是因後來伊發現旁邊有一個背包，問說
    是誰的？告訴人乙○○對伊嗆聲說「是我的，有種你拿走，
    我一定會讓你全家死光光」等語，伊聽了很氣，所以才故意
    拿走該背包，並將該背包在當日早上丟到垃圾車內棄置，伊
    無不法所有意圖，實無恐嚇取財犯行等語。被告甲○○之選
    任辯護人則依據被告甲○○之上開辯解，認被告甲○○並無
    不法所有之意圖，至多應僅成立強制罪及毀損罪等語，為被
    告甲○○之利益辯護。然查：
(一)、被告甲○○雖以前詞置辯取走仟元紙鈔及背包時，並無不法
    所有之意圖等語。惟被告甲○○如何持警棍毆打告訴人乙○○頭部，要乙○○拿錢出來，乙○○因而自口袋內拿出1疊
    仟元紙鈔放在桌子上；又被告甲○○離去時除將上開仟元紙
    鈔帶走外，並將乙○○之背包一併帶走等情，除據被告自承
    無訛外，並據告訴人乙○○於偵訊中具結證述明確，堪信屬
    實。雖被告甲○○辯稱：伊會拿走告訴人乙○○之背包，是
    因後來伊發現旁邊有一個背包，問說是誰的？告訴人乙○○
    對伊嗆聲說「是我的，有種你拿走，我一定會讓你全家死光
    光」等語，伊聽了很氣，所以才故意拿走該背包，並將該背
    包在當日早上丟到垃圾車內棄置等語，然被告甲○○取走該
    背包後，是否確將該背包在當日早上丟到垃圾車內棄置乙情
    ，並無任何證據以資證明，尚難遽以採信。又於被告甲○○
    取走上開背包時，告訴人乙○○業已明確證稱並未對被告甲○○嗆聲說「有種你拿走，我一定會讓你全家死光光」等語
    （以上告訴人乙○○證詞，均見偵卷第30頁以下偵訊筆錄）
    ；證人即共同被告丁○○於本院審理時經交互詰問亦具結證
    稱：（問：乙○○他的包包，後來被誰拿走？）甲○○叫乙○○把包包拿出來，乙○○剛開始不要，乙○○說他裡面有
    重要的東西，甲○○就拿警棍打他，叫他拿出來，乙○○才
    拿出來；（問：【提示97偵9391號第33頁第8行以下筆錄並
    告以要旨】當時你說打到最後乙○○跪在沙發底下，甲○○
    要乙○○賠你眼鏡的錢、甲○○拿包包之前，乙○○有講，
    有種把包包拿走等，為何跟今日所述不符？）偵訊中我是這
    麼說沒錯，實際情形應該是當時甲○○知道我的眼鏡不見了
    ，說要賠眼鏡的錢是在甲○○家中才說的，甲○○在KTV內
    要乙○○拿錢出來的時候，當場並沒有要乙○○賠我眼鏡的
    錢，眼鏡要四、五千元也是我們回到甲○○家中才講的，在
    KTV現場並沒有講，至於拿包包的時候，KTV裡面有音樂，那
    時我聽不清楚，不知道他們在說什麼，因為當時我在找眼鏡
    ，我在偵查中會說有種把包包拿走，那是事後回到甲○○家
    中，甲○○跟我講的；（問：據你剛剛所述，甲○○是拿警
    棍作勢要乙○○把包包拿出來，乙○○本來不肯，後來才把
    包包拿出來？）是；（問：甲○○為何要乙○○把包包拿出
    來？）我不知道；（問：乙○○本來不肯把包包拿出來，後
    來又為何聽甲○○的話把包包拿到桌子上？）因為甲○○說
    「不拿出來就打你」，所以乙○○就把包包拿到桌子上等語
    （見本院卷第80頁以下審理筆錄），由此足見被告辯稱伊會
    取走告訴人乙○○之背包是因告訴人乙○○對伊嗆聲說「是
    我的，有種你拿走，我一定會讓你全家死光光」等語，伊聽
    了很氣，所以才故意拿走該背包，並無不法所有意圖云云，
    顯係卸責之詞，無足採信。
(二)、又證人即共同被告丁○○於偵訊中具結證稱：（問：究竟是
    叫乙○○拿錢出來，還是叫他賠眼鏡的錢？）是先叫乙○○
    拿出來，這時候還沒有說要賠眼鏡的錢，這時約凌晨4時許
    ，我也不知道甲○○為何叫乙○○拿錢出來．．．，甲○○
    有拿警棍作勢要打乙○○，叫乙○○拿錢出來．．．，我有
    叫甲○○不要拿這1萬多元，但甲○○還是拿了；（問：甲○○在打乙○○時，有無說要拿錢來賠你眼鏡的事情？）沒
    有，凌晨6時許到甲○○家時，我才跟他講眼鏡壞掉了要買
    ，他才拿7,000元給我等語（參見偵卷第33頁）；繼於本院
    審理時經交互詰問具結證稱：（問：後來乙○○有無拿出錢
    來？）有；（問：為什麼要拿錢出來？）因為甲○○拿警棍
    打他，叫他拿錢出來；（問：甲○○有無說，為何要乙○○
    拿錢出來？）沒有；（問：乙○○有無表示拒絕拿錢出來？
    ）有；（問：為何拒絕之後，還是拿錢出來？）因為甲○○
    拿警棍打他；（問：甲○○是作勢要打乙○○，還是有打到
    ？）有打到，打到乙○○的後腦勺；（問：剛剛辯護人問你
    時，究竟甲○○在要乙○○拿錢出來時，有無提到要乙○○
    賠你眼鏡的錢或醫藥費？）當場甲○○並沒有提，是回到甲○○家中才講的等語（參見本院卷第80頁以下訊問筆錄），
    是由共同被告丁○○上開證述可知被告甲○○於持警棍毆打
    告訴人乙○○要其拿錢出來當時，並無獲得共同被告丁○○
    同意要向告訴人乙○○索賠眼鏡的費用，且共同被告丁○○
    當時尚有明確告知被告甲○○那是別人的錢不要拿等語，此
    並經證人即共同被告丁○○與告訴人乙○○證述屬實，則被
    告甲○○顯係以代共同被告丁○○索賠為由，遂其自己不法
    所有之目的。再參以被告甲○○於持警棍毆打乙○○要其將
    錢拿出來後，因另見乙○○之背包放在一旁，旋又接續持警
    棍作勢要打乙○○，要其將背包一併交出，事後並同時取走
    仟元紙鈔及背包，則若被告甲○○僅意在要求賠償被告丁○○眼鏡的損失，並無不法所有意圖，取走1萬1,000元之紙鈔
    已綽有餘裕，此觀事後被告甲○○僅交付其中7,000元予被
    告丁○○，仍將其中4,000元留供己用自明，而伊同時又取
    走告訴人乙○○內含證件、手機、照相機之背包，依常情而
    論，若謂無不法所有意圖，孰人置信！因此，雖證人即告訴
    人乙○○於偵訊中曾提及其將錢拿出來放在桌上時，共同被
    告丁○○有向被告甲○○說那是別人的錢不要拿，被告甲○○就說那是我們醫藥費云云，然其證述與被告自己所辯並不
    完全相符，且依上述，被告僅係以索賠為藉口，遂其自己不
    法所有之目的，尚難據此為有利於被告之認定。綜上所述，
    足認被告所辯無不法所有意圖云云，無非事後脫飾卸責之詞
    ，不足採信。本件事證至臻明確，被告甲○○恐嚇取財犯行
    亦洵堪認定。
三、論罪科刑：
(一)、按以威嚇方法使人交付財物之強盜罪，與恐嚇罪之區別，係
    以對於被害人施用威嚇程度為標準。如其程度足以抑壓被害
    人之意思自由，至使不能抵抗而為財物之交付者，即屬強盜
    罪。否則，被害人之交付財物與否，儘有自由斟酌之餘地者
    ，即應成立恐嚇罪。再行為人以不法所有之意思，用強暴脅
    迫之手段，使被害人交付財物之行為，如果被害人未達於不
    能抗拒之程度者，究應構成強盜罪或恐嚇取財罪，依本院最
    近之見解，認為恐嚇取財罪之恐嚇行為，不以將來之惡害通
    知為限，即以強暴脅迫為手段，使被害人交付財物，而未達
    於不能抗拒之程度者亦屬之。易言之，如果行為人以不法所
    有之意思，以目前之危害相加，不論其行為係強暴或脅迫，
    苟不足以壓抑被害人意思之自由而達於不能抗拒之程度，在
    客觀上被害人交付財物與否，尚有自由斟酌之餘地者，應屬
    恐嚇之範圍，不能以強盜罪名相繩」（最高法院80年度台上
    字第3756號判決意旨參照）。又恐嚇取財與強盜罪，二者就
    其同具有不法得財之意思，及使人交付財物而言，固無異趣
    ，但就被害人是否喪失意思自由，不能抗拒言之，前者被害
    人尚有意思自由，後者被害人之意思自由已被壓制，達於不
    能抗拒之程度，故恐嚇取財罪，其恐嚇行為雖不以將來之惡
    害通知為限，即以目前之危害相加，亦屬之。但必其強暴、
    脅迫手段，尚未使被害人達於不能抗拒之程度始可（最高法
    院87年台上字第2278號判決意旨參照）。查本件被告甲○○
    犯罪事實二部分所為，本院衡以在被告甲○○與告訴人乙○○係屬相識，且本已在同一包廂內歡唱長達數小時之久，又
    被告甲○○所持用以毆打告訴人乙○○之警棍本是告訴人乙○○隨身攜帶自己先行取出作勢攻擊被告二人後反遭奪下，
    及同時在包廂內之共同被告丁○○並不贊同被告甲○○向告
    訴人乙○○強索金錢等情況下，及依證人即共同被告丁○○
    於本院審理時證述當時被告甲○○要告訴人乙○○拿錢及背
    包出來時，告訴人乙○○都有表示拒絕的意思，推託不過，
    才聽命交出仟元紙鈔及背包，伊從告訴人乙○○臉上的表情
    ，可看出當時告訴人乙○○有表現出害怕的樣子等語（參見
    本院卷第80頁以下），足見告訴人乙○○確係因心生畏懼始
    交出仟元紙鈔及背包，但當時其交付財物與否，應仍有自由
    斟酌之餘地，自尚未達於意思自由已被壓制，不能抗拒之程
    度。再者，本件依檢察官所述，乃認被告甲○○於告訴人乙○○第一次進入包廂唱歌時，因其不喝酒，乃自口袋內取出
    仟元鈔票一疊，要服務生買飲料，被告甲○○見狀，乃心生
    歹念，而為事後之強盜犯行云云，然告訴人乙○○於同年月
    14日晚上11時許，至該KTV117號包廂飲酒唱歌後，曾於同年
    4月15日凌晨2時許，接獲家中來電，隨即返家，後始又於同
    日凌晨4時許回到該包廂，則告訴人乙○○離開包廂後是否
    會再回來？回來後是否仍帶有該仟元紙鈔，被告甲○○均無
    從預知，實難遽認被告甲○○不法所有之犯意乃起自斯時，
    本院因認被告甲○○恐嚇取財之犯意，乃於與被告丁○○共
    同傷害告訴人乙○○後，始另行獨自起意所為。故依上說明
    ，可知核被告甲○○犯罪事實二所為，應係犯刑法第346 條
    第1項之恐嚇取財罪。而甲○○、丁○○犯罪事實一所為，
    均係犯刑法第277條第1項之傷害罪，其二人就此部分傷害犯
    行，有犯意之聯絡及行為之分擔，皆為共同正犯。被告丁○○犯罪事實三所為，則係犯刑法第349條第1項之收受贓物罪
    。被告甲○○所犯傷害及恐嚇取財罪與被告丁○○所犯傷害
    及收受贓物各罪間，犯意各別，罪名不同，均應分論併罰之
    。公訴意旨漏未斟酌上情，誤認被告甲○○係基於單一犯意
    ，觸犯刑法第328條第1項之強盜罪，尚有未洽，惟其基本事
    實同一，本院自應與審理，並變更其起訴法條。另被告甲○○稱無不法所有意圖云云等辯解，並不足採，業據前述，則
    其選任辯護人依其辯解，認被告甲○○所為應僅係涉犯刑法
    第304條之強制罪及刑法第354條之毀損罪云云，既與事實不
    符，亦無可採，附此敘明。
(二)、爰審酌被告二人素行尚可，與告訴人乙○○僅因細故爭執，
    竟不思平和處理，竟為傷害行為，造成告訴人受傷，被告甲○○並趁機為恐嚇取財行為，行為均不可取，惟念被告丁○○坦承全部犯行，被告甲○○對於客觀犯罪事實經過，亦大
    致坦認無隱，犯後態度尚可，且衡及於本件衝突過程中，被
    告甲○○所持用以毆打告訴人乙○○之警棍，乃告訴人乙○○自己先行從背包中取出作勢攻擊被告甲○○、丁○○二人
    ，嗣後始遭奪下乙情，及被告丁○○於本院審理過程中，業
    已與告訴人乙○○調解成立，有本院97年6月14日97年度中
    調字第717號調解書一份在卷可稽（本院卷第54頁）暨告訴
    人乙○○所受之傷勢及財物損失等一切情狀，分別量處如主
    文所示之刑，並就被告丁○○部分諭知易科罰金之折算標準
    ，及就被告甲○○部分定其應執行之刑，以資懲儆。
(三)、至被告二人用以傷害及被告甲○○用以恐嚇取財告訴人乙○○所用之警棍1支，乃告訴人乙○○所有，業據告訴人乙○○及被告二人供明在卷，自不得宣告沒收之，附此敘明。
據上論斷，應依刑事訴訟法第299條第1項前段、第300條，刑法
第28條、第277條第1項、第346條第1項、第349條第1項、第41條
第1項前段、第51條第5款，刑法施行法第1條之1，判決如主文。
本案經檢察官丙○○到庭執行職務
中    華    民    國    97    年    7     月    24    日
                  刑事第十四庭  審判長法  官   陳  葳
                                      法  官   林世民
                                      法  官   洪堯讚
上正本證明與原本無異。
如不服本判決，應於收受送達後10日內向本院提出上訴書狀（應
敘述具體理由並附繕本）。
上訴書狀如未敘述理由，應於上訴期間屆滿後20日內補提理由書
於本院。
                                      書記官    沈慧玲
中    華    民    國    97    年    7     月    24    日
附錄論罪科刑法條
中華民國刑法第277條
傷害人之身體或健康者，處 3 年以下有期徒刑、拘役或 1 千元
以下罰金。
犯前項之罪因而致人於死者，處無期徒刑或 7 年以上有期徒刑；
致重傷者，處 3 年以上 10 年以下有期徒刑。
中華民國刑法第346條
意圖為自己或第三人不法之所有，以恐嚇使人將本人或第三人之
物交付者，處6月以上5年以下有期徒刑，得併科1千元以下罰金
。
以前項方法得財產上不法之利益，或使第三人得之者，亦同。
前二項之未遂犯罰之。
中華民國刑法第349條
收受贓物者，處 3 年以下有期徒刑、拘役或 5 百元以下罰金。
搬運、寄藏、故買贓物或為牙保者，處 5 年以下有期徒刑、拘役
或科或併科 1 千元以下罰金。
因贓物變得之財物，以贓物論。


司法院資訊處製作；財團法人民間司法改革基金會備份。
